Regularity	Regular	Regular	Regular	Regular	Regular	Regular	Regular	Regular	Archaic	Archaic	Regular	Regular	Archaic	Archaic	Irregular	Irregular	Defective	Defective	Regular	Regular	Archaic	Archaic	Irregular	Irregular	Irregular	Irregular	Suppletive	Suppletive	Irregular	Irregular	Defective	Defective	Defective	Defective	Defective	Defective	Defective	Suppletive	Suppletive	Irregular	Suppletive	Irregular	Irregular	Irregular	Suppletive	Irregular	Suppletive	Suppletive	Suppletive	Suppletive	Irregular	Irregular	Suppletive	Irregular	Suppletive	Suppletive	Irregular	Irregular	Irregular	Irregular	Suppletive	Suppletive
Class number	Class 1	Class 2	Class 3	Class 4	Subset of Class 3	Subset of Class 4	Class 5	Class 6	Class 7	Class 8	Class 9	Class 10	Class 11	Class 12	Class 13	Class 14	Class 15	Class 16	Class 19	Class 20	Class 21	Class 22	Class 23	Class 23	Class 24	Class 24	Class 25	Class 25	Class 26 (includes 44)	Class 26 (same as 44)	Class 27	Class 27	Class 28	Class 29	Class 30	Class 31	Class 32	Class 33	Class 34	Class 35	Class 36	Class 37	Class 38	Class 39	Class 40	Class 41	Class 42	Class 43	Class 45	Class 46	Class 47	Class 48	Class 49	Class 50	Class 51	Class 52	Class 53	Class 54	Class 55	Class 56	Class 57	Class 58
Example lemma	երգել	քաղել	ապրիլ	խօսիլ	ածիլուիլ	զզուիլ	աղալ	կարդալ	արտահեղուլ	թողուլ	աճեցնել	մօտեցնել	ուսուցանել	ծանուցանել	անցնիլ	մեռնիլ	երկնչիլ	կպչիլ	ամչնալ	նիհարնալ	երդնուլ	զբօսնուլ	իջնել	իջնալ	գտնել	գտնալ	ելլել	ելլալ	դպչիլ	դպիլ	կրնամ	կարենալ	երեւիլ	ունիմ	գիտեմ	կամ	է	ըլլալ	գալ	լալ	տալ	արտաբերել	բերել	անդրադառնալ	դառնալ	առնել	բանալ	դնել	երթալ	զարնել	զիջիլ	ընդունիլ	ընել	ըսել	թքնել	իյնալ	խածնել	խաղալ	մնալ	նստիլ	ուտել	տանիլ
Example stem	<X> = երգ	<X> = քաղ	<X> = ապր	<X> = խօս	<X> = ածիլ	<X> = զզ	<X> = աղ	<X> = կարդ	<X> = արտահեղ	<X> = թող	<X> = աճե	<X> = մօտե	<X> = ուսուց	<X> = ծանուց	<X> = անց	<X> = մեռ	<X> = երկն	<X> = կպ	<X> = ամչ	<X> = նիհար	<X> = երդ	<X> = զբօս	<X> = իջ	<X> = իջ	<X> = գտ	<X> = գտ	<Xprs> = ելլ, <Xpst> = ել	<Xprs> = ելլ, <Xpst> = ել	<X> = դպ	<X> = դպ	<X> = կր	<X> = կարե	<X> = երեւ	<X> = ուն	<X> = գիտ	<X> = կ	ե	<Xprs> = ըլլ, <Xpst> = եղ	<Xprs> = գ, <Xpst> = եկ	<X> = լ	<Xprs> = տ, <Xpst> = տու	<X> = արտաբեր	<X> = բեր	<Xprs> = անդրադառն, <Xpst> = անդրադարձ	<Xprs> = դառն,<Xpst> =  դարձ	<X> = առ	<Xprs> = բան,<Xpst> = բաց	<Xprs> = դն,<Xpst> =  դր, <Ximp> = դ	<Xprs> = երթ, <Xpst> = գ, <Xps3> = գն	<Xprs> = զարն, <Xpst> = զարկ	<X> = զիջ	<X> = ընդուն	<Xprs> = ըն, <Xpst> = ըր	<X> = ըս	<Xbasic> = թք, <Ximp> = թուք	<Xprs> = իյն, <Xpst> = ինկ	<X> = խած	<X> = խաղ	<X> = մն	<X> = նստ	<Xprs> = ուտ, <Xpst> = կեր	<Xprs> = տան, <Xpst> = տար
evidential participle	<X>եր	<X>եր	<X>եր	<X>եր	<X>ուեր	<X>ուեր	<X>ացեր	<X>ացեր	<X>եր, <X>ուցեր	<X>եր, <X>ուցեր	<X>ցուցեր	<X>ցուցեր	<X>եր	<X>եր	<X>եր	<X>եր			<X>ցեր	<X>ցեր	<X>ուեր	<X>ուեր	<X>եր	<X>եր	<X>եր	<X>եր	<Xpst>եր	<Xpst>եր	<X>եր	<X>եր	<X>ցեր							<Xpst>եր	<Xpst>եր	<X>ացեր	<Xpst>եր	<X>եր	<X>եր	<Xpst>եր	<Xpst>եր	<X>եր	<Xpst>եր	<Xpst>եր	<Xpst>ացեր	<Xpst>եր	<X>եր	<X>եր	<Xpst>եր	<X>եր	<Xbasic>եր	<Xpst>եր	<X>եր	<X>ցեր	<X>ացեր	<X>եր	<Xpst>եր	<Xpst>եր
future participle	<X>ելու	<X>ելու	<X>ելու	<X>ելու	<X>ուելու	<X>ուելու	<X>ալու	<X>ալու	<X>ելու	<X>ելու	<X>ցնելու	<X>ցնելու	<X>անելու	<X>անելու	<X>նելու	<X>նելու	<X>չելու	<X>չելու	<X>նալու	<X>նալու	<X>նելու	<X>նելու	<X>նելու	<X>նալու	<X>նելու	<X>նալու	<Xprs>ելու	<Xprs>ալու	<X>չելու	<X>ելու		<X>նալու	<X>ելու					<Xprs>ալու	<Xprs>ալու	<X>ալու	<Xprs>ալու	<X>ելու	<X>ելու	<Xprs>ալու	<Xprs>ալու	<X>նելու	<Xprs>ալու	<Xprs>ելու	<Xprs>ալու	<Xprs>ելու	<X>ելու	<X>ելու	<Xprs>ելու	<X>ելու	<Xbasic>նելու	<Xprs>ալու	<X>նելու	<X>ալու	<X>ալու	<X>ելու	<Xprs>ելու	<Xprs>ելու
imperative 2pl	<X>եցէ՛ք	<X>եցէ՛ք	<X>եցէ՛ք	<X>եցէ՛ք	<X>ուեցէ՛ք	<X>ուեցէ՛ք	<X>ացէ՛ք	<X>ացէ՛ք	<X>եցէ՛ք, <X>է՛ք, <X>ուցէ՛ք	<X>եցէ՛ք, <X>է՛ք, <X>ուցէ՛ք	<X>ցուցէ՛ք	<X>ցուցէ՛ք	<X>է՛ք	<X>է՛ք	<X>է՛ք	<X>է՛ք	<X>է՛ք	<X>է՛ք	<X>ցէ՛ք	<X>ցէ՛ք	<X>ուէ՛ք	<X>նեցէ՛ք	<X>է՛ք	<X>է՛ք	<X>է՛ք	<X>է՛ք	<Xpst>է՛ք	<Xpst>է՛ք	<X>է՛ք	<X>է՛ք	<X>ցէ՛ք							<Xpst>է՛ք	<Xpst>է՛ք	<X>ացէ՛ք	<Xpst>է՛ք	<X>է՛ք	<X>է՛ք	<Xpst>է՛ք	<Xpst>է՛ք	<X>է՛ք	<Xpst>է՛ք	<Xpst>է՛ք	<Xpst>ացէ՛ք	<Xpst>է՛ք	<X>է՛ք	<X>եցէ՛ք	<Xpst>է՛ք	<X>է՛ք	<Xbasic>է՛ք	<Xpst>է՛ք	<X>է՛ք	<X>ացէ՛ք, <X>ցէ՛ք	<X>ացէ՛ք	<X>եցէ՛ք, <X>է՛ք	<Xpst>է՛ք	<Xpst>է՛ք
imperative 2sg	<X>է՛	<X>է՛	<X>ի՛ր, <X>է՛	<X>ի՛ր, <X>է՛	<X>ուէ՛, <X>ուի՛ր	<X>ուէ՛, <X>ուի՛ր	<X>ա՛	<X>ա՛	արտահե՛ղ, <X>ո՛ւ, <X>ո՛ւր	թո՛ղ, <X>ո՛ւ, <X>ո՛ւր	<X>ցո՛ւր	<X>ցո՛ւր	<X>ո՛ւր	<X>ո՛ւր	<X>ի՛ր	<X>ի՛ր	<X>է՛, <X>ի՛ր	<X>ի՛ր	<X>ցի՛ր	<X>ցի՛ր	<X>ուի՛ր	<X>նէ՛, <X>ի՛ր	<X>ի՛ր	<X>ի՛ր	<X>ի՛ր	<X>ի՛ր	<Xpst>ի՛ր, <Xpst>՛	<Xpst>ի՛ր, <Xpst>՛	<X>է՛, <X>ի՛ր	<X>է՛, <X>ի՛ր	<X>ցի՛ր							<Xpst>ի՛ր	<Xpst>ո՛ւր	<X>ա՛ց	<Xprs>ո՛ւր	<X>՛	<X>՛	<Xpst>ի՛ր	<Xpst>ի՛ր	<Xpst>՛	<Xpst>՛	<Ximp>ի՛ր	<Xps3>ա՛	<Xpst>՛	<X>է՛, <X>ի՛ր	<X>ի՛ր, <X>է՛	<Xpst>է՛	<X>է՛	<Xbasic>է՛, <Xbasic>ի՛ր, <Ximp>՛	<Xpst>ի՛ր	<X>ի՛ր,<X>՛	<X>ցի՛ր, <X>ա՛	<X>ացի՛ր, <X>ա՛	<X>է՛, <X>ի՛ր	<Xpst>՛	<Xpst>՛
indicative past 1pl	<X>եցինք	<X>եցինք	<X>եցանք	<X>եցանք	<X>ուեցանք	<X>ուեցանք	<X>ացինք	<X>ացինք	<X>ուցինք	<X>ուցինք, <X>ինք	<X>ցուցինք	<X>ցուցինք	<X>ինք	<X>ինք	<X>անք	<X>անք	<X>անք	<X>անք	<X>ցանք	<X>ցանք	<X>ուանք	<X>նեցինք	<X>անք	<X>անք	<X>անք	<X>անք	<Xpst>անք	<Xpst>անք	<X>անք	<X>անք	<X>ցանք							<Xpst>անք	<Xpst>անք	<X>ացինք	<Xpst>ինք	<X>ինք	<X>ինք	<Xpst>անք	<Xpst>անք	<X>ինք	<Xpst>ինք	<Xpst>ինք	<Xpst>ացինք	<Xpst>ինք	<X>անք	<X>եցանք, <X>եցինք	<Xpst>ինք	<X>ինք	<Xbasic>անք, <Xbasic>ինք	<Xpst>անք	<X>անք, <X>ինք	<X>ացինք, <X>ցանք	<X>ացինք	<X>եցանք, <X>անք	<Xpst>անք	<Xpst>ինք
indicative past 1sg	<X>եցի	<X>եցի	<X>եցայ	<X>եցայ	<X>ուեցայ	<X>ուեցայ	<X>ացի	<X>ացի	<X>ուցի	<X>ուցի, <X>ի	<X>ցուցի	<X>ցուցի	<X>ի	<X>ի	<X>այ	<X>այ	<X>այ	<X>այ	<X>ցայ	<X>ցայ	<X>ուայ	<X>նեցի	<X>այ	<X>այ	<X>այ	<X>այ	<Xpst>այ	<Xpst>այ	<X>այ	<X>այ	<X>ցայ							<Xpst>այ	<Xpst>այ	<X>ացի	<Xpst>ի	<X>ի	<X>ի	<Xpst>այ	<Xpst>այ	<X>ի	<Xpst>ի	<Xpst>ի	<Xpst>ացի	<Xpst>ի	<X>այ	<X>եցայ, <X>եցի	<Xpst>ի	<X>ի	<Xbasic>այ, <Xbasic>ի	<Xpst>այ	<X>այ, <X>ի	<X>ացի, <X>ցայ	<X>ացի	<X>եցայ, <X>այ	<Xpst>այ	<Xpst>ի
indicative past 2pl	<X>եցիք	<X>եցիք	<X>եցաք	<X>եցաք	<X>ուեցաք	<X>ուեցաք	<X>ացիք	<X>ացիք	<X>ուցիք	<X>ուցիք, <X>իք	<X>ցուցիք	<X>ցուցիք	<X>իք	<X>իք	<X>աք	<X>աք	<X>աք	<X>աք	<X>ցաք	<X>ցաք	<X>ուաք	<X>նեցիք	<X>աք	<X>աք	<X>աք	<X>աք	<Xpst>աք	<Xpst>աք	<X>աք	<X>աք	<X>ցաք							<Xpst>աք	<Xpst>աք	<X>ացիք	<Xpst>իք	<X>իք	<X>իք	<Xpst>աք	<Xpst>աք	<X>իք	<Xpst>իք	<Xpst>իք	<Xpst>ացիք	<Xpst>իք	<X>աք	<X>եցաք, <X>եցիք	<Xpst>իք	<X>իք	<Xbasic>աք, <Xbasic>իք	<Xpst>աք	<X>աք, <X>իք	<X>ացիք, <X>ցաք	<X>ացիք	<X>եցաք, <X>աք	<Xpst>աք	<Xpst>իք
indicative past 2sg	<X>եցիր	<X>եցիր	<X>եցար	<X>եցար	<X>ուեցար	<X>ուեցար	<X>ացիր	<X>ացիր	<X>ուցիր	<X>ուցիր, <X>իր	<X>ցուցիր	<X>ցուցիր	<X>իր	<X>իր	<X>ար	<X>ար	<X>ար	<X>ար	<X>ցար	<X>ցար	<X>ուար	<X>նեցիր	<X>ար	<X>ար	<X>ար	<X>ար	<Xpst>ար	<Xpst>ար	<X>ար	<X>ար	<X>ցար							<Xpst>ար	<Xpst>ար	<X>ացիր	<Xpst>իր	<X>իր	<X>իր	<Xpst>ար	<Xpst>ար	<X>իր	<Xpst>իր	<Xpst>իր	<Xpst>ացիր	<Xpst>իր	<X>ար	<X>եցար, <X>եցիր	<Xpst>իր	<X>իր	<Xbasic>ար, <Xbasic>իր	<Xpst>ար	<X>ար, <X>իր	<X>ացիր, <X>ցար	<X>ացիր	<X>եցար, <X>ար	<Xpst>ար	<Xpst>իր
indicative past 3pl	<X>եցին	<X>եցին	<X>եցան	<X>եցան	<X>ուեցան	<X>ուեցան	<X>ացին	<X>ացին	<X>ուցին	<X>ուցին, <X>ին	<X>ցուցին	<X>ցուցին	<X>ին	<X>ին	<X>ան	<X>ան	<X>ան	<X>ան	<X>ցան	<X>ցան	<X>ուան	<X>նեցին	<X>ան	<X>ան	<X>ան	<X>ան	<Xpst>ան	<Xpst>ան	<X>ան	<X>ան	<X>ցան							<Xpst>ան	<Xpst>ան	<X>ացին	<Xpst>ին	<X>ին	<X>ին	<Xpst>ան	<Xpst>ան	<X>ին	<Xpst>ին	<Xpst>ին	<Xpst>ացին	<Xpst>ին	<X>ան	<X>եցան, <X>եցին	<Xpst>ին	<X>ին	<Xbasic>ան, <Xbasic>ին	<Xpst>ան	<X>ան, <X>ին	<X>ացին, <X>ցան	<X>ացին	<X>եցան, <X>ան	<Xpst>ան	<Xpst>ին
indicative past 3sg	<X>եց	<X>եց	<X>եցաւ	<X>եցաւ	<X>ուեցաւ	<X>ուեցաւ	<X>աց	<X>աց	<X>ուց	<X>ուց, <X>	<X>ցուց	<X>ցուց	<X>	<X>	<X>աւ	<X>աւ	<X>աւ	<X>աւ	<X>ցաւ	<X>ցաւ	<X>ուաւ	<X>նեց	<X>աւ	<X>աւ	<X>աւ	<X>աւ	<Xpst>աւ	<Xpst>աւ	<X>աւ	<X>աւ	<X>ցաւ							<Xpst>աւ	<Xpst>աւ	<X>ացաւ	<Xpst>աւ	<X>աւ	<X>աւ	<Xpst>աւ	<Xpst>աւ	<X>աւ	<Xpst>աւ	<Xpst>աւ	<Xps3>աց	<Xpst>աւ	<X>աւ	<X>եց, <X>եցաւ	<Xpst>աւ	<X>աւ	<Xbasic>աւ	<Xpst>աւ	<X>աւ	<X>աց, <X>ցաւ	<X>աց	<X>եցաւ, <X>աւ	<Xpst>աւ	<Xpst>աւ
indicative past imperfective 1pl	կ'<X>էինք	կը <X>էինք	կ'<X>էինք	կը <X>էինք	կ'<X>ուէինք	կը <X>ուէինք	կ'<X>այինք	կը <X>այինք	կ'<X>էինք, կ'<X>ուինք	կը <X>էինք, կը <X>ուինք	կ'<X>ցնէինք	կը <X>ցնէինք	կ'<X>անէինք	կը <X>անէինք	կ'<X>նէինք	կը <X>նէինք	կ'<X>չէինք		կ'<X>նայինք	կը <X>նայինք	կ'<X>նէինք	կը <X>նէինք	կ'<X>նէինք	կ'<X>նայինք	կը <X>նէինք	կը <X>նայինք	կ'<Xprs>էինք	կ'<Xprs>այինք	կը <X>չէինք	կը <X>էինք	<X>նայինք		կ'<X>ինք	<X>էինք	<X>էինք	<X>այինք	էինք	կ'<Xprs>այինք	կու <Xprs>այինք	կու <X>այինք	կու <Xprs>այինք	կ'<X>էինք	կը <X>էինք	կ'<Xprs>այինք	կը <Xprs>այինք	կ'<X>նէինք	կը <Xprs>այինք	կը <Xprs>էինք	կ'<Xprs>այինք	կը <Xprs>էինք	կը <X>էինք	կ'<X>էինք	կ'<Xprs>էինք	կ'<X>էինք	կը <Xbasic>նէինք	կ'<Xprs>այինք	կը <X>նէինք	կը <X>այինք	կը <X>այինք	կը <X>էինք	կ'<Xprs>էինք	կը <Xprs>էինք
indicative past imperfective 1sg	կ'<X>էի	կը <X>էի	կ'<X>էի	կը <X>էի	կ'<X>ուէի	կը <X>ուէի	կ'<X>այի	կը <X>այի	կ'<X>էի, կ'<X>ուի	կը <X>էի, կը <X>ուի	կ'<X>ցնէի	կը <X>ցնէի	կ'<X>անէի	կը <X>անէի	կ'<X>նէի	կը <X>նէի	կ'<X>չէի		կ'<X>նայի	կը <X>նայի	կ'<X>նէի	կը <X>նէի	կ'<X>նէի	կ'<X>նայի	կը <X>նէի	կը <X>նայի	կ'<Xprs>էի	կ'<Xprs>այի	կը <X>չէի	կը <X>էի	<X>նայի		կ'<X>իմ	<X>էի	<X>էի	<X>այի	էի	կ'<Xprs>այի	կու <Xprs>այի	կու <X>այի	կու <Xprs>այի	կ'<X>էի	կը <X>էի	կ'<Xprs>այի	կը <Xprs>այի	կ'<X>նէի	կը <Xprs>այի	կը <Xprs>էի	կ'<Xprs>այի	կը <Xprs>էի	կը <X>էի	կ'<X>էի	կ'<Xprs>էի	կ'<X>էի	կը <Xbasic>նէի	կ'<Xprs>այի	կը <X>նէի	կը <X>այի	կը <X>այի	կը <X>էի	կ'<Xprs>էի	կը <Xprs>էի
indicative past imperfective 2pl	կ'<X>էիք	կը <X>էիք	կ'<X>էիք	կը <X>էիք	կ'<X>ուէիք	կը <X>ուէիք	կ'<X>այիք	կը <X>այիք	կ'<X>էիք, կ'<X>ուիք	կը <X>էիք, կը <X>ուիք	կ'<X>ցնէիք	կը <X>ցնէիք	կ'<X>անէիք	կը <X>անէիք	կ'<X>նէիք	կը <X>նէիք	կ'<X>չէիք		կ'<X>նայիք	կը <X>նայիք	կ'<X>նէիք	կը <X>նէիք	կ'<X>նէիք	կ'<X>նայիք	կը <X>նէիք	կը <X>նայիք	կ'<Xprs>էիք	կ'<Xprs>այիք	կը <X>չէիք	կը <X>էիք	<X>նայիք		կ'<X>իք	<X>էիք	<X>էիք	<X>այիք	էիք	կ'<Xprs>այիք	կու <Xprs>այիք	կու <X>այիք	կու <Xprs>այիք	կ'<X>էիք	կը <X>էիք	կ'<Xprs>այիք	կը <Xprs>այիք	կ'<X>նէիք	կը <Xprs>այիք	կը <Xprs>էիք	կ'<Xprs>այիք	կը <Xprs>էիք	կը <X>էիք	կ'<X>էիք	կ'<Xprs>էիք	կ'<X>էիք	կը <Xbasic>նէիք	կ'<Xprs>այիք	կը <X>նէիք	կը <X>այիք	կը <X>այիք	կը <X>էիք	կ'<Xprs>էիք	կը <Xprs>էիք
indicative past imperfective 2sg	կ'<X>էիր	կը <X>էիր	կ'<X>էիր	կը <X>էիր	կ'<X>ուէիր	կը <X>ուէիր	կ'<X>այիր	կը <X>այիր	կ'<X>էիր, կ'<X>ուիր	կը <X>էիր, կը <X>ուիր	կ'<X>ցնէիր	կը <X>ցնէիր	կ'<X>անէիր	կը <X>անէիր	կ'<X>նէիր	կը <X>նէիր	կ'<X>չէիր		կ'<X>նայիր	կը <X>նայիր	կ'<X>նէիր	կը <X>նէիր	կ'<X>նէիր	կ'<X>նայիր	կը <X>նէիր	կը <X>նայիր	կ'<Xprs>էիր	կ'<Xprs>այիր	կը <X>չէիր	կը <X>էիր	<X>նայիր		կ'<X>իս	<X>էիր	<X>էիր	<X>այիր	էիր	կ'<Xprs>այիր	կու <Xprs>այիր	կու <X>այիր	կու <Xprs>այիր	կ'<X>էիր	կը <X>էիր	կ'<Xprs>այիր	կը <Xprs>այիր	կ'<X>նէիր	կը <Xprs>այիր	կը <Xprs>էիր	կ'<Xprs>այիր	կը <Xprs>էիր	կը <X>էիր	կ'<X>էիր	կ'<Xprs>էիր	կ'<X>էիր	կը <Xbasic>նէիր	կ'<Xprs>այիր	կը <X>նէիր	կը <X>այիր	կը <X>այիր	կը <X>էիր	կ'<Xprs>էիր	կը <Xprs>էիր
indicative past imperfective 3pl	կ'<X>էին	կը <X>էին	կ'<X>էին	կը <X>էին	կ'<X>ուէին	կը <X>ուէին	կ'<X>ային	կը <X>ային	կ'<X>էին, կ'<X>ուին	կը <X>էին, կը <X>ուին	կ'<X>ցնէին	կը <X>ցնէին	կ'<X>անէին	կը <X>անէին	կ'<X>նէին	կը <X>նէին	կ'<X>չէին		կ'<X>նային	կը <X>նային	կ'<X>նէին	կը <X>նէին	կ'<X>նէին	կ'<X>նային	կը <X>նէին	կը <X>նային	կ'<Xprs>էին	կ'<Xprs>ային	կը <X>չէին	կը <X>էին	<X>նային		կ'<X>ին	<X>էին	<X>էին	<X>ային	էին	կ'<Xprs>ային	կու <Xprs>ային	կու <X>ային	կու <Xprs>ային	կ'<X>էին	կը <X>էին	կ'<Xprs>ային	կը <Xprs>ային	կ'<X>նէին	կը <Xprs>ային	կը <Xprs>էին	կ'<Xprs>ային	կը <Xprs>էին	կը <X>էին	կ'<X>էին	կ'<Xprs>էին	կ'<X>էին	կը <Xbasic>նէին	կ'<Xprs>ային	կը <X>նէին	կը <X>ային	կը <X>ային	կը <X>էին	կ'<Xprs>էին	կը <Xprs>էին
indicative past imperfective 3sg	կ'<X>էր	կը <X>էր	կ'<X>էր	կը <X>էր	կ'<X>ուէր	կը <X>ուէր	կ'<X>ար	կը <X>ար	կ'<X>էր, կ'<X>ուր	կը <X>էր, կը <X>ուր	կ'<X>ցնէր	կը <X>ցնէր	կ'<X>անէր	կը <X>անէր	կ'<X>նէր	կը <X>նէր	կ'<X>չէր		կ'<X>նար	կը <X>նար	կ'<X>նէր	կը <X>նէր	կ'<X>նէր	կ'<X>նար	կը <X>նէր	կը <X>նար	կ'<Xprs>էր	կ'<Xprs>ար	կը <X>չէր	կը <X>էր	<X>նար		կ'<X>ի	<X>էր	<X>էր	<X>ար	էր	կ'<Xprs>ար	կու <Xprs>ար	կու <X>ար	կու <Xprs>ար	կ'<X>էր	կը <X>էր	կ'<Xprs>ար	կը <Xprs>ար	կ'<X>նէր	կը <Xprs>ար	կը <Xprs>էր	կ'<Xprs>ար	կը <Xprs>էր	կը <X>էր	կ'<X>էր	կ'<Xprs>էր	կ'<X>էր	կը <Xbasic>նէր	կ'<Xprs>ար	կը <X>նէր	կը <X>ար	կը <X>ար	կը <X>էր	կ'<Xprs>էր	կը <Xprs>էր
indicative present 1pl	կ'<X>ենք	կը <X>ենք	կ'<X>ինք	կը <X>ինք	կ'<X>ուինք	կը <X>ուինք	կ'<X>անք	կը <X>անք	կ'<X>ենք, կ'<X>ունք	կը <X>ունք	կ'<X>ցնենք	կը <X>ցնենք	կ'<X>անենք	կը <X>անենք	կ'<X>նինք	կը <X>նինք	կ'<X>չինք	կը <X>չինք	կ'<X>նանք	կը <X>նանք	կ'<X>նունք	կը <X>նունք	կ'<X>նենք	կ'<X>նանք	կը <X>նենք	կը <X>նանք	կ'<Xprs>ենք	կ'<Xprs>անք	կը <X>չինք	կը <X>ինք	<X>նանք		կ'<X>էինք	<X>ինք	<X>ենք	<X>անք	ենք	կ'<Xprs>անք	կու <Xprs>անք	կու <X>անք	կու <Xprs>անք	կ'<X>ենք	կը <X>ենք	կ'<Xprs>անք	կը <Xprs>անք	կ'<X>նենք	կը <Xprs>անք	կը <Xprs>ենք	կ'<Xprs>անք	կը <Xprs>ենք	կը <X>ինք	կ'<X>ինք	կ'<Xprs>ենք	կ'<X>ենք	կը <Xbasic>նենք	կ'<Xprs>անք	կը <X>նենք	կը <X>անք	կը <X>անք	կը <X>ինք	կ'<Xprs>ենք	կը <Xprs>ինք
indicative present 1sg	կ'<X>եմ	կը <X>եմ	կ'<X>իմ	կը <X>իմ	կ'<X>ուիմ	կը <X>ուիմ	կ'<X>ամ	կը <X>ամ	կ'<X>եմ, կ'<X>ում	կը <X>ում	կ'<X>ցնեմ	կը <X>ցնեմ	կ'<X>անեմ	կը <X>անեմ	կ'<X>նիմ	կը <X>նիմ	կ'<X>չիմ	կը <X>չիմ	կ'<X>նամ	կը <X>նամ	կ'<X>նում	կը <X>նում	կ'<X>նեմ	կ'<X>նամ	կը <X>նեմ	կը <X>նամ	կ'<Xprs>եմ	կ'<Xprs>ամ	կը <X>չիմ	կը <X>իմ	<X>նամ		կ'<X>էի	<X>իմ	<X>եմ	<X>ամ	եմ	կ'<Xprs>ամ	կու <Xprs>ամ	կու <X>ամ	կու <Xprs>ամ	կ'<X>եմ	կը <X>եմ	կ'<Xprs>ամ	կը <Xprs>ամ	կ'<X>նեմ	կը <Xprs>ամ	կը <Xprs>եմ	կ'<Xprs>ամ	կը <Xprs>եմ	կը <X>իմ	կ'<X>իմ	կ'<Xprs>եմ	կ'<X>եմ	կը <Xbasic>նեմ	կ'<Xprs>ամ	կը <X>նեմ	կը <X>ամ	կը <X>ամ	կը <X>իմ	կ'<Xprs>եմ	կը <Xprs>իմ
indicative present 2pl	կ'<X>էք	կը <X>էք	կ'<X>իք	կը <X>իք	կ'<X>ուիք	կը <X>ուիք	կ'<X>աք	կը <X>աք	կ'<X>էք, կ'<X>ուք	կը <X>ուք	կ'<X>ցնէք	կը <X>ցնէք	կ'<X>անէք	կը <X>անէք	կ'<X>նիք	կը <X>նիք	կ'<X>չիք	կը <X>չիք	կ'<X>նաք	կը <X>նաք	կ'<X>նուք	կը <X>նուք	կ'<X>նէք	կ'<X>նաք	կը <X>նէք	կը <X>նաք	կ'<Xprs>էք	կ'<Xprs>աք	կը <X>չիք	կը <X>իք	<X>նաք		կ'<X>էիք	<X>իք	<X>էք	<X>աք	էք	կ'<Xprs>աք	կու <Xprs>աք	կու <X>աք	կու <Xprs>աք	կ'<X>էք	կը <X>էք	կ'<Xprs>աք	կը <Xprs>աք	կ'<X>նէք	կը <Xprs>աք	կը <Xprs>էք	կ'<Xprs>աք	կը <Xprs>էք	կը <X>իք	կ'<X>իք	կ'<Xprs>էք	կ'<X>էք	կը <Xbasic>նէք	կ'<Xprs>աք	կը <X>նէք	կը <X>աք	կը <X>աք	կը <X>իք	կ'<Xprs>էք	կը <Xprs>իք
indicative present 2sg	կ'<X>ես	կը <X>ես	կ'<X>իս	կը <X>իս	կ'<X>ուիս	կը <X>ուիս	կ'<X>աս	կը <X>աս	կ'<X>ես, կ'<X>ուս	կը <X>ուս	կ'<X>ցնես	կը <X>ցնես	կ'<X>անես	կը <X>անես	կ'<X>նիս	կը <X>նիս	կ'<X>չիս	կը <X>չիս	կ'<X>նաս	կը <X>նաս	կ'<X>նուս	կը <X>նուս	կ'<X>նես	կ'<X>նաս	կը <X>նես	կը <X>նաս	կ'<Xprs>ես	կ'<Xprs>աս	կը <X>չիս	կը <X>իս	<X>նաս		կ'<X>էիր	<X>իս	<X>ես	<X>աս	ես	կ'<Xprs>աս	կու <Xprs>աս	կու <X>աս	կու <Xprs>աս	կ'<X>ես	կը <X>ես	կ'<Xprs>աս	կը <Xprs>աս	կ'<X>նես	կը <Xprs>աս	կը <Xprs>ես	կ'<Xprs>աս	կը <Xprs>ես	կը <X>իս	կ'<X>իս	կ'<Xprs>ես	կ'<X>ես	կը <Xbasic>նես	կ'<Xprs>աս	կը <X>նես	կը <X>աս	կը <X>աս	կը <X>իս	կ'<Xprs>ես	կը <Xprs>իս
indicative present 3pl	կ'<X>են	կը <X>են	կ'<X>ին	կը <X>ին	կ'<X>ուին	կը <X>ուին	կ'<X>ան	կը <X>ան	կ'<X>են, կ'<X>ուն	կը <X>ուն	կ'<X>ցնեն	կը <X>ցնեն	կ'<X>անեն	կը <X>անեն	կ'<X>նին	կը <X>նին	կ'<X>չին	կը <X>չին	կ'<X>նան	կը <X>նան	կ'<X>նուն	կը <X>նուն	կ'<X>նեն	կ'<X>նան	կը <X>նեն	կը <X>նան	կ'<Xprs>են	կ'<Xprs>ան	կը <X>չին	կը <X>ին	<X>նան		կ'<X>էին	<X>ին	<X>են	<X>ան	են	կ'<Xprs>ան	կու <Xprs>ան	կու <X>ան	կու <Xprs>ան	կ'<X>են	կը <X>են	կ'<Xprs>ան	կը <Xprs>ան	կ'<X>նեն	կը <Xprs>ան	կը <Xprs>են	կ'<Xprs>ան	կը <Xprs>են	կը <X>ին	կ'<X>ին	կ'<Xprs>են	կ'<X>են	կը <Xbasic>նեն	կ'<Xprs>ան	կը <X>նեն	կը <X>ան	կը <X>ան	կը <X>ին	կ'<Xprs>են	կը <Xprs>ին
indicative present 3sg	կ'<X>է	կը <X>է	կ'<X>ի	կը <X>ի	կ'<X>ուի	կը <X>ուի	կ'<X>այ	կը <X>այ	կ'<X>է, կ'<X>ու	կը <X>ու	կ'<X>ցնէ	կը <X>ցնէ	կ'<X>անէ	կը <X>անէ	կ'<X>նի	կը <X>նի	կ'<X>չի	կը <X>չի	կ'<X>նայ	կը <X>նայ	կ'<X>նու	կը <X>նու	կ'<X>նէ	կ'<X>նայ	կը <X>նէ	կը <X>նայ	կ'<Xprs>է	կ'<Xprs>այ	կը <X>չի	կը <X>ի	<X>նայ		կ'<X>էր	<X>ի	<X>է	<X>այ	է	կ'<Xprs>այ	կու <Xprs>այ	կու <X>այ	կու <Xprs>այ	կ'<X>է	կը <X>է	կ'<Xprs>այ	կը <Xprs>այ	կ'<X>նէ	կը <Xprs>այ	կը <Xprs>է	կ'<Xprs>այ	կը <Xprs>է	կը <X>ի	կ'<X>ի	կ'<Xprs>է	կ'<X>է	կը <Xbasic>նէ	կ'<Xprs>այ	կը <X>նէ	կը <X>այ	կը <X>այ	կը <X>ի	կ'<Xprs>է	կը <Xprs>ի
infinitival	<X>ել	<X>ել	<X>իլ	<X>իլ	<X>ուիլ	<X>ուիլ	<X>ալ	<X>ալ	<X>ուլ	<X>ուլ	<X>ցնել	<X>ցնել	<X>անել	<X>անել	<X>նիլ	<X>նիլ	<X>չիլ	<X>չիլ	<X>նալ	<X>նալ	<X>նուլ	<X>նուլ	<X>նել	<X>նալ	<X>նել	<X>նալ	<Xprs>ել	<Xprs>ալ	<X>չիլ	<X>իլ		<X>նալ	<X>իլ					<Xprs>ալ	<Xprs>ալ	<X>ալ	<Xprs>ալ	<X>ել	<X>ել	<Xprs>ալ	<Xprs>ալ	<X>նել	<Xprs>ալ	<Xprs>ել	<Xprs>ալ	<Xprs>ել	<X>իլ	<X>իլ	<Xprs>ել	<X>ել	<Xbasic>նել	<Xprs>ալ	<X>նել	<X>ալ	<X>ալ	<X>իլ	<Xprs>ել	<Xprs>իլ
negative future participle	չ<X>ելու	չ<X>ելու	չ<X>ելու	չ<X>ելու	չ<X>ուելու	չ<X>ուելու	չ<X>ալու	չ<X>ալու	չ<X>ելու	չ<X>ելու	չ<X>ցնելու	չ<X>ցնելու	չ<X>անելու	չ<X>անելու	չ<X>նելու	չ<X>նելու	չ<X>չելու	չ<X>չելու	չ<X>նալու	չ<X>նալու	չ<X>նելու	չ<X>նելու	չ<X>նելու	չ<X>նալու	չ<X>նելու	չ<X>նալու	չ<Xprs>ելու	չ<Xprs>ալու	չ<X>չելու	չ<X>ելու		չ<X>նալու	չ<X>ելու					չ<Xprs>ալու	չ<Xprs>ալու	չ<X>ալու	չ<Xprs>ալու	չ<X>ելու	չ<X>ելու	չ<Xprs>ալու	չ<Xprs>ալու	չ<X>նելու	չ<Xprs>ալու	չ<Xprs>ելու	չ<Xprs>ալու	չ<Xprs>ելու	չ<X>ելու	չ<X>ելու	չ<Xprs>ելու	չ<X>ելու	չ<Xbasic>նելու	չ<Xprs>ալու	չ<X>նելու	չ<X>ալու	չ<X>ալու	չ<X>ելու	չ<Xprs>ելու	չ<Xprs>ելու
negative indicative past 1pl	չ<X>եցինք	չ<X>եցինք	չ<X>եցանք	չ<X>եցանք	չ<X>ուեցանք	չ<X>ուեցանք	չ<X>ացինք	չ<X>ացինք	չ<X>ուցինք	չ<X>ուցինք, չ<X>ինք	չ<X>ցուցինք	չ<X>ցուցինք	չ<X>ինք	չ<X>ինք	չ<X>անք	չ<X>անք	չ<X>անք	չ<X>անք	չ<X>ցանք	չ<X>ցանք	չ<X>ուանք	չ<X>նեցինք	չ<X>անք	չ<X>անք	չ<X>անք	չ<X>անք	չ<Xpst>անք	չ<Xpst>անք	չ<X>անք	չ<X>անք	չ<X>ցանք							չ<Xpst>անք	չ<Xpst>անք	չ<X>ացինք	չ<Xpst>ինք	չ<X>ինք	չ<X>ինք	չ<Xpst>անք	չ<Xpst>անք	չ<X>ինք	չ<Xpst>ինք	չ<Xpst>ինք	չ<Xpst>ացինք	չ<Xpst>ինք	չ<X>անք	չ<X>եցանք, չ<X>եցինք	չ<Xpst>ինք	չ<X>ինք	չ<Xbasic>անք, չ<Xbasic>ինք	չ<Xpst>անք	չ<X>անք, չ<X>ինք	չ<X>ացինք, չ<X>ցանք	չ<X>ացինք	չ<X>եցանք, չ<X>անք	չ<Xpst>անք	չ<Xpst>ինք
negative indicative past 1sg	չ<X>եցի	չ<X>եցի	չ<X>եցայ	չ<X>եցայ	չ<X>ուեցայ	չ<X>ուեցայ	չ<X>ացի	չ<X>ացի	չ<X>ուցի	չ<X>ուցի, չ<X>ի	չ<X>ցուցի	չ<X>ցուցի	չ<X>ի	չ<X>ի	չ<X>այ	չ<X>այ	չ<X>այ	չ<X>այ	չ<X>ցայ	չ<X>ցայ	չ<X>ուայ	չ<X>նեցի	չ<X>այ	չ<X>այ	չ<X>այ	չ<X>այ	չ<Xpst>այ	չ<Xpst>այ	չ<X>այ	չ<X>այ	չ<X>ցայ							չ<Xpst>այ	չ<Xpst>այ	չ<X>ացի	չ<Xpst>ի	չ<X>ի	չ<X>ի	չ<Xpst>այ	չ<Xpst>այ	չ<X>ի	չ<Xpst>ի	չ<Xpst>ի	չ<Xpst>ացի	չ<Xpst>ի	չ<X>այ	չ<X>եցայ, չ<X>եցի	չ<Xpst>ի	չ<X>ի	չ<Xbasic>այ, չ<Xbasic>ի	չ<Xpst>այ	չ<X>այ, չ<X>ի	չ<X>ացի, չ<X>ցայ	չ<X>ացի	չ<X>եցայ, չ<X>այ	չ<Xpst>այ	չ<Xpst>ի
negative indicative past 2pl	չ<X>եցիք	չ<X>եցիք	չ<X>եցաք	չ<X>եցաք	չ<X>ուեցաք	չ<X>ուեցաք	չ<X>ացիք	չ<X>ացիք	չ<X>ուցիք	չ<X>ուցիք, չ<X>իք	չ<X>ցուցիք	չ<X>ցուցիք	չ<X>իք	չ<X>իք	չ<X>աք	չ<X>աք	չ<X>աք	չ<X>աք	չ<X>ցաք	չ<X>ցաք	չ<X>ուաք	չ<X>նեցիք	չ<X>աք	չ<X>աք	չ<X>աք	չ<X>աք	չ<Xpst>աք	չ<Xpst>աք	չ<X>աք	չ<X>աք	չ<X>ցաք							չ<Xpst>աք	չ<Xpst>աք	չ<X>ացիք	չ<Xpst>իք	չ<X>իք	չ<X>իք	չ<Xpst>աք	չ<Xpst>աք	չ<X>իք	չ<Xpst>իք	չ<Xpst>իք	չ<Xpst>ացիք	չ<Xpst>իք	չ<X>աք	չ<X>եցաք, չ<X>եցիք	չ<Xpst>իք	չ<X>իք	չ<Xbasic>աք, չ<Xbasic>իք	չ<Xpst>աք	չ<X>աք, չ<X>իք	չ<X>ացիք, չ<X>ցաք	չ<X>ացիք	չ<X>եցաք, չ<X>աք	չ<Xpst>աք	չ<Xpst>իք
negative indicative past 2sg	չ<X>եցիր	չ<X>եցիր	չ<X>եցար	չ<X>եցար	չ<X>ուեցար	չ<X>ուեցար	չ<X>ացիր	չ<X>ացիր	չ<X>ուցիր	չ<X>ուցիր, չ<X>իր	չ<X>ցուցիր	չ<X>ցուցիր	չ<X>իր	չ<X>իր	չ<X>ար	չ<X>ար	չ<X>ար	չ<X>ար	չ<X>ցար	չ<X>ցար	չ<X>ուար	չ<X>նեցիր	չ<X>ար	չ<X>ար	չ<X>ար	չ<X>ար	չ<Xpst>ար	չ<Xpst>ար	չ<X>ար	չ<X>ար	չ<X>ցար							չ<Xpst>ար	չ<Xpst>ար	չ<X>ացիր	չ<Xpst>իր	չ<X>իր	չ<X>իր	չ<Xpst>ար	չ<Xpst>ար	չ<X>իր	չ<Xpst>իր	չ<Xpst>իր	չ<Xpst>ացիր	չ<Xpst>իր	չ<X>ար	չ<X>եցար, չ<X>եցիր	չ<Xpst>իր	չ<X>իր	չ<Xbasic>ար, չ<Xbasic>իր	չ<Xpst>ար	չ<X>ար, չ<X>իր	չ<X>ացիր, չ<X>ցար	չ<X>ացիր	չ<X>եցար, չ<X>ար	չ<Xpst>ար	չ<Xpst>իր
negative indicative past 3pl	չ<X>եցին	չ<X>եցին	չ<X>եցան	չ<X>եցան	չ<X>ուեցան	չ<X>ուեցան	չ<X>ացին	չ<X>ացին	չ<X>ուցին	չ<X>ուցին, չ<X>ին	չ<X>ցուցին	չ<X>ցուցին	չ<X>ին	չ<X>ին	չ<X>ան	չ<X>ան	չ<X>ան	չ<X>ան	չ<X>ցան	չ<X>ցան	չ<X>ուան	չ<X>նեցին	չ<X>ան	չ<X>ան	չ<X>ան	չ<X>ան	չ<Xpst>ան	չ<Xpst>ան	չ<X>ան	չ<X>ան	չ<X>ցան							չ<Xpst>ան	չ<Xpst>ան	չ<X>ացին	չ<Xpst>ին	չ<X>ին	չ<X>ին	չ<Xpst>ան	չ<Xpst>ան	չ<X>ին	չ<Xpst>ին	չ<Xpst>ին	չ<Xpst>ացին	չ<Xpst>ին	չ<X>ան	չ<X>եցան, չ<X>եցին	չ<Xpst>ին	չ<X>ին	չ<Xbasic>ան, չ<Xbasic>ին	չ<Xpst>ան	չ<X>ան, չ<X>ին	չ<X>ացին, չ<X>ցան	չ<X>ացին	չ<X>եցան, չ<X>ան	չ<Xpst>ան	չ<Xpst>ին
negative indicative past 3sg	չ<X>եց	չ<X>եց	չ<X>եցաւ	չ<X>եցաւ	չ<X>ուեցաւ	չ<X>ուեցաւ	չ<X>աց	չ<X>աց	չ<X>ուց	չ<X>ուց, չ<X>	չ<X>ցուց	չ<X>ցուց	չ<X>	չ<X>	չ<X>աւ	չ<X>աւ	չ<X>աւ	չ<X>աւ	չ<X>ցաւ	չ<X>ցաւ	չ<X>ուաւ	չ<X>նեց	չ<X>աւ	չ<X>աւ	չ<X>աւ	չ<X>աւ	չ<Xpst>աւ	չ<Xpst>աւ	չ<X>աւ	չ<X>աւ	չ<X>ցաւ							չ<Xpst>աւ	չ<Xpst>աւ	չ<X>ացաւ	չ<Xpst>աւ	չ<X>աւ	չ<X>աւ	չ<Xpst>աւ	չ<Xpst>աւ	չ<X>աւ	չ<Xpst>աւ	չ<Xpst>աւ	չ<Xps3>աց	չ<Xpst>աւ	չ<X>աւ	չ<X>եց, չ<X>եցաւ	չ<Xpst>աւ	չ<X>աւ	չ<Xbasic>աւ	չ<Xpst>աւ	չ<X>աւ	չ<X>աց, չ<X>ցաւ	չ<X>աց	չ<X>եցաւ, չ<X>աւ	չ<Xpst>աւ	չ<Xpst>աւ
negative indicative past imperfective 1pl	periphrasis	periphrasis	periphrasis	periphrasis	periphrasis	periphrasis	periphrasis	periphrasis	periphrasis	periphrasis	periphrasis	periphrasis	periphrasis	periphrasis	periphrasis	periphrasis			periphrasis	periphrasis			periphrasis	periphrasis	periphrasis	periphrasis	periphrasis	periphrasis	periphrasis	periphrasis	periphrasis			չ<X>էինք	periphrasis	չ<X>այինք	չէինք	periphrasis	periphrasis	periphrasis	periphrasis	periphrasis	periphrasis	periphrasis	periphrasis	periphrasis	periphrasis	periphrasis	periphrasis	periphrasis	periphrasis	periphrasis	periphrasis	periphrasis	periphrasis	periphrasis	periphrasis	periphrasis	periphrasis	periphrasis	periphrasis	periphrasis
negative indicative past imperfective 1sg	periphrasis	periphrasis	periphrasis	periphrasis	periphrasis	periphrasis	periphrasis	periphrasis	periphrasis	periphrasis	periphrasis	periphrasis	periphrasis	periphrasis	periphrasis	periphrasis			periphrasis	periphrasis			periphrasis	periphrasis	periphrasis	periphrasis	periphrasis	periphrasis	periphrasis	periphrasis	periphrasis			չ<X>էի	periphrasis	չ<X>այի	չէի	periphrasis	periphrasis	periphrasis	periphrasis	periphrasis	periphrasis	periphrasis	periphrasis	periphrasis	periphrasis	periphrasis	periphrasis	periphrasis	periphrasis	periphrasis	periphrasis	periphrasis	periphrasis	periphrasis	periphrasis	periphrasis	periphrasis	periphrasis	periphrasis	periphrasis
negative indicative past imperfective 2pl	periphrasis	periphrasis	periphrasis	periphrasis	periphrasis	periphrasis	periphrasis	periphrasis	periphrasis	periphrasis	periphrasis	periphrasis	periphrasis	periphrasis	periphrasis	periphrasis			periphrasis	periphrasis			periphrasis	periphrasis	periphrasis	periphrasis	periphrasis	periphrasis	periphrasis	periphrasis	periphrasis			չ<X>էիք	periphrasis	չ<X>այիք	չէիք	periphrasis	periphrasis	periphrasis	periphrasis	periphrasis	periphrasis	periphrasis	periphrasis	periphrasis	periphrasis	periphrasis	periphrasis	periphrasis	periphrasis	periphrasis	periphrasis	periphrasis	periphrasis	periphrasis	periphrasis	periphrasis	periphrasis	periphrasis	periphrasis	periphrasis
negative indicative past imperfective 2sg	periphrasis	periphrasis	periphrasis	periphrasis	periphrasis	periphrasis	periphrasis	periphrasis	periphrasis	periphrasis	periphrasis	periphrasis	periphrasis	periphrasis	periphrasis	periphrasis			periphrasis	periphrasis			periphrasis	periphrasis	periphrasis	periphrasis	periphrasis	periphrasis	periphrasis	periphrasis	periphrasis			չ<X>էիր	periphrasis	չ<X>այիր	չէիր	periphrasis	periphrasis	periphrasis	periphrasis	periphrasis	periphrasis	periphrasis	periphrasis	periphrasis	periphrasis	periphrasis	periphrasis	periphrasis	periphrasis	periphrasis	periphrasis	periphrasis	periphrasis	periphrasis	periphrasis	periphrasis	periphrasis	periphrasis	periphrasis	periphrasis
negative indicative past imperfective 3pl	periphrasis	periphrasis	periphrasis	periphrasis	periphrasis	periphrasis	periphrasis	periphrasis	periphrasis	periphrasis	periphrasis	periphrasis	periphrasis	periphrasis	periphrasis	periphrasis			periphrasis	periphrasis			periphrasis	periphrasis	periphrasis	periphrasis	periphrasis	periphrasis	periphrasis	periphrasis	periphrasis			չ<X>էին	periphrasis	չ<X>ային	չէին	periphrasis	periphrasis	periphrasis	periphrasis	periphrasis	periphrasis	periphrasis	periphrasis	periphrasis	periphrasis	periphrasis	periphrasis	periphrasis	periphrasis	periphrasis	periphrasis	periphrasis	periphrasis	periphrasis	periphrasis	periphrasis	periphrasis	periphrasis	periphrasis	periphrasis
negative indicative past imperfective 3sg	periphrasis	periphrasis	periphrasis	periphrasis	periphrasis	periphrasis	periphrasis	periphrasis	periphrasis	periphrasis	periphrasis	periphrasis	periphrasis	periphrasis	periphrasis	periphrasis			periphrasis	periphrasis			periphrasis	periphrasis	periphrasis	periphrasis	periphrasis	periphrasis	periphrasis	periphrasis	periphrasis			չ<X>էր	periphrasis	չ<X>ար	չէր	periphrasis	periphrasis	periphrasis	periphrasis	periphrasis	periphrasis	periphrasis	periphrasis	periphrasis	periphrasis	periphrasis	periphrasis	periphrasis	periphrasis	periphrasis	periphrasis	periphrasis	periphrasis	periphrasis	periphrasis	periphrasis	periphrasis	periphrasis	periphrasis	periphrasis
negative indicative present 1pl	periphrasis	periphrasis	periphrasis	periphrasis	periphrasis	periphrasis	periphrasis	periphrasis	periphrasis	periphrasis	periphrasis	periphrasis	periphrasis	periphrasis	periphrasis	periphrasis			periphrasis	periphrasis	periphrasis	periphrasis	periphrasis	periphrasis	periphrasis	periphrasis	periphrasis	periphrasis	periphrasis	periphrasis	periphrasis			չ<X>ինք	periphrasis	չ<X>անք	չենք	periphrasis	periphrasis	periphrasis	periphrasis	periphrasis	periphrasis	periphrasis	periphrasis	periphrasis	periphrasis	periphrasis	periphrasis	periphrasis	periphrasis	periphrasis	periphrasis	periphrasis	periphrasis	periphrasis	periphrasis	periphrasis	periphrasis	periphrasis	periphrasis	periphrasis
negative indicative present 1sg	periphrasis	periphrasis	periphrasis	periphrasis	periphrasis	periphrasis	periphrasis	periphrasis	periphrasis	periphrasis	periphrasis	periphrasis	periphrasis	periphrasis	periphrasis	periphrasis			periphrasis	periphrasis	periphrasis	periphrasis	periphrasis	periphrasis	periphrasis	periphrasis	periphrasis	periphrasis	periphrasis	periphrasis	periphrasis			չ<X>իմ	periphrasis	չ<X>ամ	չեմ	periphrasis	periphrasis	periphrasis	periphrasis	periphrasis	periphrasis	periphrasis	periphrasis	periphrasis	periphrasis	periphrasis	periphrasis	periphrasis	periphrasis	periphrasis	periphrasis	periphrasis	periphrasis	periphrasis	periphrasis	periphrasis	periphrasis	periphrasis	periphrasis	periphrasis
negative indicative present 2pl	periphrasis	periphrasis	periphrasis	periphrasis	periphrasis	periphrasis	periphrasis	periphrasis	periphrasis	periphrasis	periphrasis	periphrasis	periphrasis	periphrasis	periphrasis	periphrasis			periphrasis	periphrasis	periphrasis	periphrasis	periphrasis	periphrasis	periphrasis	periphrasis	periphrasis	periphrasis	periphrasis	periphrasis	periphrasis			չ<X>իք	periphrasis	չ<X>աք	չէք	periphrasis	periphrasis	periphrasis	periphrasis	periphrasis	periphrasis	periphrasis	periphrasis	periphrasis	periphrasis	periphrasis	periphrasis	periphrasis	periphrasis	periphrasis	periphrasis	periphrasis	periphrasis	periphrasis	periphrasis	periphrasis	periphrasis	periphrasis	periphrasis	periphrasis
negative indicative present 2sg	periphrasis	periphrasis	periphrasis	periphrasis	periphrasis	periphrasis	periphrasis	periphrasis	periphrasis	periphrasis	periphrasis	periphrasis	periphrasis	periphrasis	periphrasis	periphrasis			periphrasis	periphrasis	periphrasis	periphrasis	periphrasis	periphrasis	periphrasis	periphrasis	periphrasis	periphrasis	periphrasis	periphrasis	periphrasis			չ<X>իս	periphrasis	չ<X>աս	չես	periphrasis	periphrasis	periphrasis	periphrasis	periphrasis	periphrasis	periphrasis	periphrasis	periphrasis	periphrasis	periphrasis	periphrasis	periphrasis	periphrasis	periphrasis	periphrasis	periphrasis	periphrasis	periphrasis	periphrasis	periphrasis	periphrasis	periphrasis	periphrasis	periphrasis
negative indicative present 3pl	periphrasis	periphrasis	periphrasis	periphrasis	periphrasis	periphrasis	periphrasis	periphrasis	periphrasis	periphrasis	periphrasis	periphrasis	periphrasis	periphrasis	periphrasis	periphrasis			periphrasis	periphrasis	periphrasis	periphrasis	periphrasis	periphrasis	periphrasis	periphrasis	periphrasis	periphrasis	periphrasis	periphrasis	periphrasis			չ<X>ին	periphrasis	չ<X>ան	չեն	periphrasis	periphrasis	periphrasis	periphrasis	periphrasis	periphrasis	periphrasis	periphrasis	periphrasis	periphrasis	periphrasis	periphrasis	periphrasis	periphrasis	periphrasis	periphrasis	periphrasis	periphrasis	periphrasis	periphrasis	periphrasis	periphrasis	periphrasis	periphrasis	periphrasis
negative indicative present 3sg	periphrasis	periphrasis	periphrasis	periphrasis	periphrasis	periphrasis	periphrasis	periphrasis	periphrasis	periphrasis	periphrasis	periphrasis	periphrasis	periphrasis	periphrasis	periphrasis			periphrasis	periphrasis	periphrasis	periphrasis	periphrasis	periphrasis	periphrasis	periphrasis	periphrasis	periphrasis	periphrasis	periphrasis	periphrasis			չ<X>ի	periphrasis	չ<X>այ	չէ	periphrasis	periphrasis	periphrasis	periphrasis	periphrasis	periphrasis	periphrasis	periphrasis	periphrasis	periphrasis	periphrasis	periphrasis	periphrasis	periphrasis	periphrasis	periphrasis	periphrasis	periphrasis	periphrasis	periphrasis	periphrasis	periphrasis	periphrasis	periphrasis	periphrasis
negative infinitival	չ<X>ել	չ<X>ել	չ<X>իլ	չ<X>իլ	չ<X>ուիլ	չ<X>ուիլ	չ<X>ալ	չ<X>ալ	չ<X>ուլ	չ<X>ուլ	չ<X>ցնել	չ<X>ցնել	չ<X>անել	չ<X>անել	չ<X>նիլ	չ<X>նիլ	չ<X>չիլ	չ<X>չիլ	չ<X>նալ	չ<X>նալ	չ<X>նուլ	չ<X>նուլ	չ<X>նել	չ<X>նալ	չ<X>նել	չ<X>նալ	չ<Xprs>ել	չ<Xprs>ալ	չ<X>չիլ	չ<X>իլ		չ<X>նալ	չ<X>իլ					չ<Xprs>ալ	չ<Xprs>ալ	չ<X>ալ	չ<Xprs>ալ	չ<X>ել	չ<X>ել	չ<Xprs>ալ	չ<Xprs>ալ	չ<X>նել	չ<Xprs>ալ	չ<Xprs>ել	չ<Xprs>ալ	չ<Xprs>ել	չ<X>իլ	չ<X>իլ	չ<Xprs>ել	չ<X>ել	չ<Xbasic>նել	չ<Xprs>ալ	չ<X>նել	չ<X>ալ	չ<X>ալ	չ<X>իլ	չ<Xprs>ել	չ<Xprs>իլ
negative perfective participle	չ<X>ած	չ<X>ած	չ<X>ած	չ<X>ած	չ<X>ուած	չ<X>ուած	չ<X>ացած	չ<X>ացած	չ<X>ած, չ<X>ուցած	չ<X>ած, չ<X>ուցած	չ<X>ցուցած	չ<X>ցուցած	չ<X>ած	չ<X>ած	չ<X>ած	չ<X>ած	չ<X>ած	չ<X>ած	չ<X>ցած	չ<X>ցած	չ<X>ուած	չ<X>ած	չ<X>ած	չ<X>ած	չ<X>ած	չ<X>ած	չ<Xpst>ած	չ<Xpst>ած	չ<X>ած	չ<X>ած	չ<X>ցած							չ<Xpst>ած	չ<Xpst>ած	չ<X>ացած	չ<Xpst>ած	չ<X>ած	չ<X>ած	չ<Xpst>ած	չ<Xpst>ած	չ<X>ած	չ<Xpst>ած	չ<Xpst>ած	չ<Xpst>ացած	չ<Xpst>ած	չ<X>ած	չ<X>ած	չ<Xpst>ած	չ<X>ած	չ<Xbasic>ած	չ<Xpst>ած	չ<X>ած	չ<X>ցած	չ<X>ացած	չ<X>ած	չ<Xpst>ած	չ<Xpst>ած
negative prospective participle	չ<X>ելիք	չ<X>ելիք	չ<X>ելիք	չ<X>ելիք	չ<X>ուելիք	չ<X>ուելիք	չ<X>ալիք	չ<X>ալիք	չ<X>ելիք	չ<X>ելիք	չ<X>ցնելիք	չ<X>ցնելիք	չ<X>անելիք	չ<X>անելիք	չ<X>նելիք	չ<X>նելիք	չ<X>չելիք	չ<X>չելիք	չ<X>նալիք	չ<X>նալիք	չ<X>նելիք	չ<X>նելիք	չ<X>նելիք	չ<X>նալիք	չ<X>նելիք	չ<X>նալիք	չ<Xprs>ելիք	չ<Xprs>ալիք	չ<X>չելիք	չ<X>ելիք		չ<X>նալիք	չ<X>ելիք					չ<Xprs>ալիք	չ<Xprs>ալիք	չ<X>ալիք	չ<Xprs>ալիք	չ<X>ելիք	չ<X>ելիք	չ<Xprs>ալիք	չ<Xprs>ալիք	չ<X>նելիք	չ<Xprs>ալիք	չ<Xprs>ելիք	չ<Xprs>ալիք	չ<Xprs>ելիք	չ<X>ելիք	չ<X>ելիք	չ<Xprs>ելիք	չ<X>ելիք	չ<Xbasic>նելիք	չ<Xprs>ալիք	չ<X>նելիք	չ<X>ալիք	չ<X>ալիք	չ<X>ելիք	չ<Xprs>ելիք	չ<Xprs>ելիք
negative subject participle	չ<X>ող	չ<X>ող	չ<X>ող	չ<X>ող	չ<X>ուող	չ<X>ուող	չ<X>ացող	չ<X>ացող	չ<X>ող, չ<X>ուցող	չ<X>ող, չ<X>ուցող	չ<X>ցնող	չ<X>ցնող	չ<X>անող	չ<X>անող	չ<X>նող	չ<X>նող			չ<X>ցող	չ<X>ցող	չ<X>ուող	չ<X>նող, չ<X>ող	չ<X>նող	չ<X>նող	չ<X>նող	չ<X>նող	չ<Xprs>ող	չ<Xprs>ող	չ<X>չող	չ<X>ող	չ<X>ցող							չ<Xpst>ող	չ<Xpst>ող	չ<X>ացող	չ<Xpst>ող	չ<X>ող	չ<X>ող	չ<Xpst>ող	չ<Xpst>ող	չ<X>նող	չ<Xpst>ող	չ<Xprs>ող	չ<Xpst>ացող	չ<Xprs>ող	չ<X>ող	չ<X>ող	չ<Xprs>ող	չ<X>ող	չ<Xbasic>նող	չ<Xpst>ող	չ<X>նող	չ<X>ցող	չ<X>ացող	չ<X>ող	չ<Xprs>ող	չ<Xprs>ող
negative subjunctive past imperfective 1pl	չ<X>էինք	չ<X>էինք	չ<X>էինք	չ<X>էինք	չ<X>ուէինք	չ<X>ուէինք	չ<X>այինք	չ<X>այինք	չ<X>էինք, չ<X>ուինք	չ<X>էինք, չ<X>ուինք	չ<X>ցնէինք	չ<X>ցնէինք	չ<X>անէինք	չ<X>անէինք	չ<X>նէինք	չ<X>նէինք			չ<X>նայինք	չ<X>նայինք	չ<X>նէինք, չ<X>նուինք	չ<X>նէինք	չ<X>նէինք	չ<X>նայինք	չ<X>նէինք	չ<X>նայինք	չ<Xprs>էինք	չ<Xprs>այինք	չ<X>չէինք	չ<X>էինք	չ<X>նայինք	չ<X>նայինք		չ<X>էինք	չ<X>էինք	չ<X>այինք		չ<Xprs>այինք	չ<Xprs>այինք	չ<X>այինք	չ<Xprs>այինք	չ<X>էինք	չ<X>էինք	չ<Xprs>այինք	չ<Xprs>այինք	չ<X>նէինք	չ<Xprs>այինք	չ<Xprs>էինք	չ<Xprs>այինք	չ<Xprs>էինք	չ<X>էինք	չ<X>էինք	չ<Xprs>էինք	չ<X>էինք	չ<Xbasic>նէինք	չ<Xprs>այինք	չ<X>նէինք	չ<X>այինք	չ<X>այինք	չ<X>էինք	չ<Xprs>էինք	չ<Xprs>էինք
negative subjunctive past imperfective 1sg	չ<X>էի	չ<X>էի	չ<X>էի	չ<X>էի	չ<X>ուէի	չ<X>ուէի	չ<X>այի	չ<X>այի	չ<X>էի, չ<X>ուի	չ<X>էի, չ<X>ուի	չ<X>ցնէի	չ<X>ցնէի	չ<X>անէի	չ<X>անէի	չ<X>նէի	չ<X>նէի			չ<X>նայի	չ<X>նայի	չ<X>նէի, չ<X>նուի	չ<X>նէի	չ<X>նէի	չ<X>նայի	չ<X>նէի	չ<X>նայի	չ<Xprs>էի	չ<Xprs>այի	չ<X>չէի	չ<X>էի	չ<X>նայի	չ<X>նայի		չ<X>էի	չ<X>էի	չ<X>այի		չ<Xprs>այի	չ<Xprs>այի	չ<X>այի	չ<Xprs>այի	չ<X>էի	չ<X>էի	չ<Xprs>այի	չ<Xprs>այի	չ<X>նէի	չ<Xprs>այի	չ<Xprs>էի	չ<Xprs>այի	չ<Xprs>էի	չ<X>էի	չ<X>էի	չ<Xprs>էի	չ<X>էի	չ<Xbasic>նէի	չ<Xprs>այի	չ<X>նէի	չ<X>այի	չ<X>այի	չ<X>էի	չ<Xprs>էի	չ<Xprs>էի
negative subjunctive past imperfective 2pl	չ<X>էիք	չ<X>էիք	չ<X>էիք	չ<X>էիք	չ<X>ուէիք	չ<X>ուէիք	չ<X>այիք	չ<X>այիք	չ<X>էիք, չ<X>ուիք	չ<X>էիք, չ<X>ուիք	չ<X>ցնէիք	չ<X>ցնէիք	չ<X>անէիք	չ<X>անէիք	չ<X>նէիք	չ<X>նէիք			չ<X>նայիք	չ<X>նայիք	չ<X>նէիք, չ<X>նուիք	չ<X>նէիք	չ<X>նէիք	չ<X>նայիք	չ<X>նէիք	չ<X>նայիք	չ<Xprs>էիք	չ<Xprs>այիք	չ<X>չէիք	չ<X>էիք	չ<X>նայիք	չ<X>նայիք		չ<X>էիք	չ<X>էիք	չ<X>այիք		չ<Xprs>այիք	չ<Xprs>այիք	չ<X>այիք	չ<Xprs>այիք	չ<X>էիք	չ<X>էիք	չ<Xprs>այիք	չ<Xprs>այիք	չ<X>նէիք	չ<Xprs>այիք	չ<Xprs>էիք	չ<Xprs>այիք	չ<Xprs>էիք	չ<X>էիք	չ<X>էիք	չ<Xprs>էիք	չ<X>էիք	չ<Xbasic>նէիք	չ<Xprs>այիք	չ<X>նէիք	չ<X>այիք	չ<X>այիք	չ<X>էիք	չ<Xprs>էիք	չ<Xprs>էիք
negative subjunctive past imperfective 2sg	չ<X>էիր	չ<X>էիր	չ<X>էիր	չ<X>էիր	չ<X>ուէիր	չ<X>ուէիր	չ<X>այիր	չ<X>այիր	չ<X>էիր, չ<X>ուիր	չ<X>էիր, չ<X>ուիր	չ<X>ցնէիր	չ<X>ցնէիր	չ<X>անէիր	չ<X>անէիր	չ<X>նէիր	չ<X>նէիր			չ<X>նայիր	չ<X>նայիր	չ<X>նէիր, չ<X>նուիր	չ<X>նէիր	չ<X>նէիր	չ<X>նայիր	չ<X>նէիր	չ<X>նայիր	չ<Xprs>էիր	չ<Xprs>այիր	չ<X>չէիր	չ<X>էիր	չ<X>նայիր	չ<X>նայիր		չ<X>էիր	չ<X>էիր	չ<X>այիր		չ<Xprs>այիր	չ<Xprs>այիր	չ<X>այիր	չ<Xprs>այիր	չ<X>էիր	չ<X>էիր	չ<Xprs>այիր	չ<Xprs>այիր	չ<X>նէիր	չ<Xprs>այիր	չ<Xprs>էիր	չ<Xprs>այիր	չ<Xprs>էիր	չ<X>էիր	չ<X>էիր	չ<Xprs>էիր	չ<X>էիր	չ<Xbasic>նէիր	չ<Xprs>այիր	չ<X>նէիր	չ<X>այիր	չ<X>այիր	չ<X>էիր	չ<Xprs>էիր	չ<Xprs>էիր
negative subjunctive past imperfective 3pl	չ<X>էին	չ<X>էին	չ<X>էին	չ<X>էին	չ<X>ուէին	չ<X>ուէին	չ<X>ային	չ<X>ային	չ<X>էին, չ<X>ուին	չ<X>էին, չ<X>ուին	չ<X>ցնէին	չ<X>ցնէին	չ<X>անէին	չ<X>անէին	չ<X>նէին	չ<X>նէին			չ<X>նային	չ<X>նային	չ<X>նէին, չ<X>նուին	չ<X>նէին	չ<X>նէին	չ<X>նային	չ<X>նէին	չ<X>նային	չ<Xprs>էին	չ<Xprs>ային	չ<X>չէին	չ<X>էին	չ<X>նային	չ<X>նային		չ<X>էին	չ<X>էին	չ<X>ային		չ<Xprs>ային	չ<Xprs>ային	չ<X>ային	չ<Xprs>ային	չ<X>էին	չ<X>էին	չ<Xprs>ային	չ<Xprs>ային	չ<X>նէին	չ<Xprs>ային	չ<Xprs>էին	չ<Xprs>ային	չ<Xprs>էին	չ<X>էին	չ<X>էին	չ<Xprs>էին	չ<X>էին	չ<Xbasic>նէին	չ<Xprs>ային	չ<X>նէին	չ<X>ային	չ<X>ային	չ<X>էին	չ<Xprs>էին	չ<Xprs>էին
negative subjunctive past imperfective 3sg	չ<X>էր	չ<X>էր	չ<X>էր	չ<X>էր	չ<X>ուէր	չ<X>ուէր	չ<X>ար	չ<X>ար	չ<X>էր, չ<X>ուր	չ<X>էր, չ<X>ուր	չ<X>ցնէր	չ<X>ցնէր	չ<X>անէր	չ<X>անէր	չ<X>նէր	չ<X>նէր			չ<X>նար	չ<X>նար	չ<X>նէր, չ<X>նուր	չ<X>նէր	չ<X>նէր	չ<X>նար	չ<X>նէր	չ<X>նար	չ<Xprs>էր	չ<Xprs>ար	չ<X>չէր	չ<X>էր	չ<X>նար	չ<X>նար		չ<X>էր	չ<X>էր	չ<X>ար		չ<Xprs>ար	չ<Xprs>ար	չ<X>ար	չ<Xprs>ար	չ<X>էր	չ<X>էր	չ<Xprs>ար	չ<Xprs>ար	չ<X>նէր	չ<Xprs>ար	չ<Xprs>էր	չ<Xprs>ար	չ<Xprs>էր	չ<X>էր	չ<X>էր	չ<Xprs>էր	չ<X>էր	չ<Xbasic>նէր	չ<Xprs>ար	չ<X>նէր	չ<X>ար	չ<X>ար	չ<X>էր	չ<Xprs>էր	չ<Xprs>էր
negative subjunctive present 1pl	չ<X>ենք	չ<X>ենք	չ<X>ինք	չ<X>ինք	չ<X>ուինք	չ<X>ուինք	չ<X>անք	չ<X>անք	չ<X>ենք, չ<X>ունք	չ<X>ենք, չ<X>ունք	չ<X>ցնենք	չ<X>ցնենք	չ<X>անենք	չ<X>անենք	չ<X>նինք	չ<X>նինք			չ<X>նանք	չ<X>նանք	չ<X>նունք	չ<X>նունք	չ<X>նենք	չ<X>նանք	չ<X>նենք	չ<X>նանք	չ<Xprs>ենք	չ<Xprs>անք	չ<X>չինք	չ<X>ինք	չ<X>նանք	չ<X>նանք		չ<X>ինք	չ<X>ենք	չ<X>անք		չ<Xprs>անք	չ<Xprs>անք	չ<X>անք	չ<Xprs>անք	չ<X>ենք	չ<X>ենք	չ<Xprs>անք	չ<Xprs>անք	չ<X>նենք	չ<Xprs>անք	չ<Xprs>ենք	չ<Xprs>անք	չ<Xprs>ենք	չ<X>ինք	չ<X>ինք	չ<Xprs>ենք	չ<X>ենք	չ<Xbasic>նենք	չ<Xprs>անք	չ<X>նենք	չ<X>անք	չ<X>անք	չ<X>ինք	չ<Xprs>ենք	չ<Xprs>ինք
negative subjunctive present 1sg	չ<X>եմ	չ<X>եմ	չ<X>իմ	չ<X>իմ	չ<X>ուիմ	չ<X>ուիմ	չ<X>ամ	չ<X>ամ	չ<X>եմ, չ<X>ում	չ<X>եմ, չ<X>ում	չ<X>ցնեմ	չ<X>ցնեմ	չ<X>անեմ	չ<X>անեմ	չ<X>նիմ	չ<X>նիմ			չ<X>նամ	չ<X>նամ	չ<X>նում	չ<X>նում	չ<X>նեմ	չ<X>նամ	չ<X>նեմ	չ<X>նամ	չ<Xprs>եմ	չ<Xprs>ամ	չ<X>չիմ	չ<X>իմ	չ<X>նամ	չ<X>նամ		չ<X>իմ	չ<X>եմ	չ<X>ամ		չ<Xprs>ամ	չ<Xprs>ամ	չ<X>ամ	չ<Xprs>ամ	չ<X>եմ	չ<X>եմ	չ<Xprs>ամ	չ<Xprs>ամ	չ<X>նեմ	չ<Xprs>ամ	չ<Xprs>եմ	չ<Xprs>ամ	չ<Xprs>եմ	չ<X>իմ	չ<X>իմ	չ<Xprs>եմ	չ<X>եմ	չ<Xbasic>նեմ	չ<Xprs>ամ	չ<X>նեմ	չ<X>ամ	չ<X>ամ	չ<X>իմ	չ<Xprs>եմ	չ<Xprs>իմ
negative subjunctive present 2pl	չ<X>էք	չ<X>էք	չ<X>իք	չ<X>իք	չ<X>ուիք	չ<X>ուիք	չ<X>աք	չ<X>աք	չ<X>էք, չ<X>ուք	չ<X>էք, չ<X>ուք	չ<X>ցնէք	չ<X>ցնէք	չ<X>անէք	չ<X>անէք	չ<X>նիք	չ<X>նիք			չ<X>նաք	չ<X>նաք	չ<X>նուք	չ<X>նուք	չ<X>նէք	չ<X>նաք	չ<X>նէք	չ<X>նաք	չ<Xprs>էք	չ<Xprs>աք	չ<X>չիք	չ<X>իք	չ<X>նաք	չ<X>նաք		չ<X>իք	չ<X>էք	չ<X>աք		չ<Xprs>աք	չ<Xprs>աք	չ<X>աք	չ<Xprs>աք	չ<X>էք	չ<X>էք	չ<Xprs>աք	չ<Xprs>աք	չ<X>նէք	չ<Xprs>աք	չ<Xprs>էք	չ<Xprs>աք	չ<Xprs>էք	չ<X>իք	չ<X>իք	չ<Xprs>էք	չ<X>էք	չ<Xbasic>նէք	չ<Xprs>աք	չ<X>նէք	չ<X>աք	չ<X>աք	չ<X>իք	չ<Xprs>էք	չ<Xprs>իք
negative subjunctive present 2sg	չ<X>ես	չ<X>ես	չ<X>իս	չ<X>իս	չ<X>ուիս	չ<X>ուիս	չ<X>աս	չ<X>աս	չ<X>ես, չ<X>ուս	չ<X>ես, չ<X>ուս	չ<X>ցնես	չ<X>ցնես	չ<X>անես	չ<X>անես	չ<X>նիս	չ<X>նիս			չ<X>նաս	չ<X>նաս	չ<X>նուս	չ<X>նուս	չ<X>նես	չ<X>նաս	չ<X>նես	չ<X>նաս	չ<Xprs>ես	չ<Xprs>աս	չ<X>չիս	չ<X>իս	չ<X>նաս	չ<X>նաս		չ<X>իս	չ<X>ես	չ<X>աս		չ<Xprs>աս	չ<Xprs>աս	չ<X>աս	չ<Xprs>աս	չ<X>ես	չ<X>ես	չ<Xprs>աս	չ<Xprs>աս	չ<X>նես	չ<Xprs>աս	չ<Xprs>ես	չ<Xprs>աս	չ<Xprs>ես	չ<X>իս	չ<X>իս	չ<Xprs>ես	չ<X>ես	չ<Xbasic>նես	չ<Xprs>աս	չ<X>նես	չ<X>աս	չ<X>աս	չ<X>իս	չ<Xprs>ես	չ<Xprs>իս
negative subjunctive present 3pl	չ<X>են	չ<X>են	չ<X>ին	չ<X>ին	չ<X>ուին	չ<X>ուին	չ<X>ան	չ<X>ան	չ<X>են, չ<X>ուն	չ<X>են, չ<X>ուն	չ<X>ցնեն	չ<X>ցնեն	չ<X>անեն	չ<X>անեն	չ<X>նին	չ<X>նին			չ<X>նան	չ<X>նան	չ<X>նուն	չ<X>նուն	չ<X>նեն	չ<X>նան	չ<X>նեն	չ<X>նան	չ<Xprs>են	չ<Xprs>ան	չ<X>չին	չ<X>ին	չ<X>նան	չ<X>նան		չ<X>ին	չ<X>են	չ<X>ան		չ<Xprs>ան	չ<Xprs>ան	չ<X>ան	չ<Xprs>ան	չ<X>են	չ<X>են	չ<Xprs>ան	չ<Xprs>ան	չ<X>նեն	չ<Xprs>ան	չ<Xprs>են	չ<Xprs>ան	չ<Xprs>են	չ<X>ին	չ<X>ին	չ<Xprs>են	չ<X>են	չ<Xbasic>նեն	չ<Xprs>ան	չ<X>նեն	չ<X>ան	չ<X>ան	չ<X>ին	չ<Xprs>են	չ<Xprs>ին
negative subjunctive present 3sg	չ<X>է	չ<X>է	չ<X>ի	չ<X>ի	չ<X>ուի	չ<X>ուի	չ<X>այ	չ<X>այ	չ<X>է, չ<X>ու	չ<X>է, չ<X>ու	չ<X>ցնէ	չ<X>ցնէ	չ<X>անէ	չ<X>անէ	չ<X>նի	չ<X>նի			չ<X>նայ	չ<X>նայ	չ<X>նու	չ<X>նու	չ<X>նէ	չ<X>նայ	չ<X>նէ	չ<X>նայ	չ<Xprs>է	չ<Xprs>այ	չ<X>չի	չ<X>ի	չ<X>նայ	չ<X>նայ		չ<X>ի	չ<X>է	չ<X>այ		չ<Xprs>այ	չ<Xprs>այ	չ<X>այ	չ<Xprs>այ	չ<X>է	չ<X>է	չ<Xprs>այ	չ<Xprs>այ	չ<X>նէ	չ<Xprs>այ	չ<Xprs>է	չ<Xprs>այ	չ<Xprs>է	չ<X>ի	չ<X>ի	չ<Xprs>է	չ<X>է	չ<Xbasic>նէ	չ<Xprs>այ	չ<X>նէ	չ<X>այ	չ<X>այ	չ<X>ի	չ<Xprs>է	չ<Xprs>ի
past imperfect negative participle	<X>եր	<X>եր	<X>եր	<X>եր	<X>ուեր	<X>ուեր	<X>ար	<X>ար	<X>եր	<X>եր, <X>ուր	<X>ցներ	<X>ցներ	<X>եր	<X>եր	<X>ներ	<X>ներ			<X>նար	<X>նար			<X>ներ	<X>նար	<X>ներ	<X>նար	<Xprs>եր	<Xprs>ար	<X>չեր	<X>եր	<X>նար	<X>նար	<X>եր		<X>եր			<Xprs>ար	<Xprs>ար	<X>ար	<Xprs>ար	<X>եր	<X>եր	<Xprs>ար	<Xprs>ար	<X>ներ	<Xprs>ար	<Xprs>եր	<Xprs>ար	<Xprs>եր	<X>եր	<X>եր	<Xprs>եր	<X>եր	<Xbasic>եր	<Xprs>ար	<X>ներ	<X>ար	<X>ար	<X>եր	<Xprs>եր	<Xprs>եր
perfect participle	<X>ած	<X>ած	<X>ած	<X>ած	<X>ուած	<X>ուած	<X>ացած	<X>ացած	<X>ած, <X>ուցած	<X>ած, <X>ուցած	<X>ցուցած	<X>ցուցած	<X>ած	<X>ած	<X>ած	<X>ած	<X>ած	<X>ած	<X>ցած	<X>ցած	<X>ուած	<X>ած	<X>ած	<X>ած	<X>ած	<X>ած	<Xpst>ած	<Xpst>ած	<X>ած	<X>ած	<X>ցած							<Xpst>ած	<Xpst>ած	<X>ացած	<Xpst>ած	<X>ած	<X>ած	<Xpst>ած	<Xpst>ած	<X>ած	<Xpst>ած	<Xpst>ած	<Xpst>ացած	<Xpst>ած	<X>ած	<X>ած	<Xpst>ած	<X>ած	<Xbasic>ած	<Xpst>ած	<X>ած	<X>ցած	<X>ացած	<X>ած	<Xpst>ած	<Xpst>ած
present negative participle	<X>եր	<X>եր	<X>իր	<X>իր	<X>ուիր	<X>ուիր	<X>ար	<X>ար	<X>եր	<X>եր, <X>ուր	<X>ցներ	<X>ցներ	<X>եր	<X>եր	<X>նիր	<X>նիր			<X>նար	<X>նար	<X>ուեր	<X>եր	<X>ներ	<X>նար	<X>ներ	<X>նար	<Xprs>եր	<Xprs>ար	<X>չիր	<X>իր	<X>նար	<X>նար	<X>իր		<X>եր			<Xprs>ար	<Xprs>ար	<X>ար	<Xprs>ար	<X>եր	<X>եր	<Xprs>ար	<Xprs>ար	<X>ներ	<Xprs>ար	<Xprs>եր	<Xprs>ար	<Xprs>եր	<X>իր	<X>իր	<Xprs>եր	<X>եր	<Xbasic>եր	<Xprs>ար	<X>ներ	<X>ար	<X>ար	<X>իր	<Xprs>եր	<Xprs>իր
prohibitive 2pl	<X>էք	<X>էք	<X>իք	<X>իք	<X>ուիք	<X>ուիք	<X>աք	<X>աք	<X>ուք	<X>ուք	<X>ցնէք	<X>ցնէք			<X>նիք	<X>նիք			<X>նաք	<X>նաք			<X>նէք	<X>նաք	<X>նէք	<X>նաք	<Xprs>էք	<Xprs>աք	<X>չիք	<X>իք		<X>նաք						<Xprs>աք	<Xprs>աք	<X>աք	<Xprs>աք	<X>էք	<X>էք	<Xprs>էք	<Xprs>աք	<X>նէք	<Xprs>աք	<Xprs>էք	<Xprs>աք	<Xprs>էք	<X>էք	<X>էք	<Xprs>էք	<X>էք	<Xbasic>նէք	<Xprs>աք	<X>էք	<X>աք	<X>աք	<X>իք	<Xprs>էք	<Xprs>իք
prohibitive 2sg	<X>եր	<X>եր	<X>իր	<X>իր	<X>ուիր	<X>ուիր	<X>ար	<X>ար	<X>ուր	<X>ուր	<X>ցներ	<X>ցներ			<X>նիր	<X>նիր			<X>նար	<X>նար			<X>ներ	<X>նար	<X>ներ	<X>նար	<Xprs>եր	<Xprs>ար	<X>չիր	<X>իր		<X>նար						<Xprs>ար	<Xprs>ար	<X>ար	<Xprs>ար	<X>եր	<X>եր	<Xprs>եր	<Xprs>ար	<X>ներ	<Xprs>ար	<Xprs>եր	<Xprs>ար	<Xprs>եր	<X>իր	<X>իր	<Xprs>եր	<X>եր	<Xbasic>ներ	<Xprs>ար	<X>եր	<X>ար	<X>ար	<X>իր	<Xprs>եր	<Xprs>իր
prospective participle	<X>ելիք	<X>ելիք	<X>ելիք	<X>ելիք	<X>ուելիք	<X>ուելիք	<X>ալիք	<X>ալիք	<X>ելիք	<X>ելիք	<X>ցնելիք	<X>ցնելիք	<X>անելիք	<X>անելիք	<X>նելիք	<X>նելիք	<X>չելիք	<X>չելիք	<X>նալիք	<X>նալիք	<X>նելիք	<X>նելիք	<X>նելիք	<X>նալիք	<X>նելիք	<X>նալիք	<Xprs>ելիք	<Xprs>ալիք	<X>չելիք	<X>ելիք		<X>նալիք	<X>ելիք					<Xprs>ալիք	<Xprs>ալիք	<X>ալիք	<Xprs>ալիք	<X>ելիք	<X>ելիք	<Xprs>ալիք	<Xprs>ալիք	<X>նելիք	<Xprs>ալիք	<Xprs>ելիք	<Xprs>ալիք	<Xprs>ելիք	<X>ելիք	<X>ելիք	<Xprs>ելիք	<X>ելիք	<Xbasic>նելիք	<Xprs>ալիք	<X>նելիք	<X>ալիք	<X>ալիք	<X>ելիք	<Xprs>ելիք	<Xprs>ելիք
subject participle	<X>ող	<X>ող	<X>ող	<X>ող	<X>ուող	<X>ուող	<X>ացող	<X>ացող	<X>ող, <X>ուցող	<X>ող, <X>ուցող	<X>ցնող	<X>ցնող	<X>անող	<X>անող	<X>նող	<X>նող			<X>ցող	<X>ցող	<X>ուող	<X>նող, <X>ող	<X>նող	<X>նող	<X>նող	<X>նող	<Xprs>ող	<Xprs>ող	<X>չող	<X>ող	<X>ցող							<Xpst>ող	<Xpst>ող	<X>ացող	<Xpst>ող	<X>ող	<X>ող	<Xpst>ող	<Xpst>ող	<X>նող	<Xpst>ող	<Xprs>ող	<Xpst>ացող	<Xprs>ող	<X>ող	<X>ող	<Xprs>ող	<X>ող	<Xbasic>նող	<Xpst>ող	<X>նող	<X>ցող	<X>ացող	<X>ող	<Xprs>ող	<Xprs>ող
subjunctive past imperfective 1pl	<X>էինք	<X>էինք	<X>էինք	<X>էինք	<X>ուէինք	<X>ուէինք	<X>այինք	<X>այինք	<X>էինք, <X>ուինք	<X>էինք, <X>ուինք	<X>ցնէինք	<X>ցնէինք	<X>անէինք	<X>անէինք	<X>նէինք	<X>նէինք			<X>նայինք	<X>նայինք	<X>նէինք, <X>նուինք	<X>նէինք	<X>նէինք	<X>նայինք	<X>նէինք	<X>նայինք	<Xprs>էինք	<Xprs>այինք	<X>չէինք	<X>էինք	<X>նայինք	<X>նայինք		<X>էինք	<X>էինք	<X>այինք		<Xprs>այինք	<Xprs>այինք	<X>այինք	<Xprs>այինք	<X>էինք	<X>էինք	<Xprs>այինք	<Xprs>այինք	<X>նէինք	<Xprs>այինք	<Xprs>էինք	<Xprs>այինք	<Xprs>էինք	<X>էինք	<X>էինք	<Xprs>էինք	<X>էինք	<Xbasic>նէինք	<Xprs>այինք	<X>նէինք	<X>այինք	<X>այինք	<X>էինք	<Xprs>էինք	<Xprs>էինք
subjunctive past imperfective 1sg	<X>էի	<X>էի	<X>էի	<X>էի	<X>ուէի	<X>ուէի	<X>այի	<X>այի	<X>էի, <X>ուի	<X>էի, <X>ուի	<X>ցնէի	<X>ցնէի	<X>անէի	<X>անէի	<X>նէի	<X>նէի			<X>նայի	<X>նայի	<X>նէի, <X>նուի	<X>նէի	<X>նէի	<X>նայի	<X>նէի	<X>նայի	<Xprs>էի	<Xprs>այի	<X>չէի	<X>էի	<X>նայի	<X>նայի		<X>էի	<X>էի	<X>այի		<Xprs>այի	<Xprs>այի	<X>այի	<Xprs>այի	<X>էի	<X>էի	<Xprs>այի	<Xprs>այի	<X>նէի	<Xprs>այի	<Xprs>էի	<Xprs>այի	<Xprs>էի	<X>էի	<X>էի	<Xprs>էի	<X>էի	<Xbasic>նէի	<Xprs>այի	<X>նէի	<X>այի	<X>այի	<X>էի	<Xprs>էի	<Xprs>էի
subjunctive past imperfective 2pl	<X>էիք	<X>էիք	<X>էիք	<X>էիք	<X>ուէիք	<X>ուէիք	<X>այիք	<X>այիք	<X>էիք, <X>ուիք	<X>էիք, <X>ուիք	<X>ցնէիք	<X>ցնէիք	<X>անէիք	<X>անէիք	<X>նէիք	<X>նէիք			<X>նայիք	<X>նայիք	<X>նէիք, <X>նուիք	<X>նէիք	<X>նէիք	<X>նայիք	<X>նէիք	<X>նայիք	<Xprs>էիք	<Xprs>այիք	<X>չէիք	<X>էիք	<X>նայիք	<X>նայիք		<X>էիք	<X>էիք	<X>այիք		<Xprs>այիք	<Xprs>այիք	<X>այիք	<Xprs>այիք	<X>էիք	<X>էիք	<Xprs>այիք	<Xprs>այիք	<X>նէիք	<Xprs>այիք	<Xprs>էիք	<Xprs>այիք	<Xprs>էիք	<X>էիք	<X>էիք	<Xprs>էիք	<X>էիք	<Xbasic>նէիք	<Xprs>այիք	<X>նէիք	<X>այիք	<X>այիք	<X>էիք	<Xprs>էիք	<Xprs>էիք
subjunctive past imperfective 3pl	<X>էին	<X>էին	<X>էին	<X>էին	<X>ուէին	<X>ուէին	<X>ային	<X>ային	<X>էին, <X>ուին	<X>էին, <X>ուին	<X>ցնէին	<X>ցնէին	<X>անէին	<X>անէին	<X>նէին	<X>նէին			<X>նային	<X>նային	<X>նէին, <X>նուին	<X>նէին	<X>նէին	<X>նային	<X>նէին	<X>նային	<Xprs>էին	<Xprs>ային	<X>չէին	<X>էին	<X>նային	<X>նային		<X>էին	<X>էին	<X>ային		<Xprs>ային	<Xprs>ային	<X>ային	<Xprs>ային	<X>էին	<X>էին	<Xprs>ային	<Xprs>ային	<X>նէին	<Xprs>ային	<Xprs>էին	<Xprs>ային	<Xprs>էին	<X>էին	<X>էին	<Xprs>էին	<X>էին	<Xbasic>նէին	<Xprs>ային	<X>նէին	<X>ային	<X>ային	<X>էին	<Xprs>էին	<Xprs>էին
subjunctive past imperfective 3sg	<X>էիր	<X>էիր	<X>էիր	<X>էիր	<X>ուէիր	<X>ուէիր	<X>այիր	<X>այիր	<X>էիր, <X>ուիր	<X>էիր, <X>ուիր	<X>ցնէիր	<X>ցնէիր	<X>անէիր	<X>անէիր	<X>նէիր	<X>նէիր			<X>նայիր	<X>նայիր	<X>նէիր, <X>նուիր	<X>նէիր	<X>նէիր	<X>նայիր	<X>նէիր	<X>նայիր	<Xprs>էիր	<Xprs>այիր	<X>չէիր	<X>էիր	<X>նայիր	<X>նայիր		<X>էիր	<X>էիր	<X>այիր		<Xprs>այիր	<Xprs>այիր	<X>այիր	<Xprs>այիր	<X>էիր	<X>էիր	<Xprs>այիր	<Xprs>այիր	<X>նէիր	<Xprs>այիր	<Xprs>էիր	<Xprs>այիր	<Xprs>էիր	<X>էիր	<X>էիր	<Xprs>էիր	<X>էիր	<Xbasic>նէիր	<Xprs>այիր	<X>նէիր	<X>այիր	<X>այիր	<X>էիր	<Xprs>էիր	<Xprs>էիր
subjunctive past imperfective 3sg	<X>էր	<X>էր	<X>էր	<X>էր	<X>ուէր	<X>ուէր	<X>ար	<X>ար	<X>էր, <X>ուր	<X>էր, <X>ուր	<X>ցնէր	<X>ցնէր	<X>անէր	<X>անէր	<X>նէր	<X>նէր			<X>նար	<X>նար	<X>նէր, <X>նուր	<X>նէր	<X>նէր	<X>նար	<X>նէր	<X>նար	<Xprs>էր	<Xprs>ար	<X>չէր	<X>էր	<X>նար	<X>նար		<X>էր	<X>էր	<X>ար		<Xprs>ար	<Xprs>ար	<X>ար	<Xprs>ար	<X>էր	<X>էր	<Xprs>ար	<Xprs>ար	<X>նէր	<Xprs>ար	<Xprs>էր	<Xprs>ար	<Xprs>էր	<X>էր	<X>էր	<Xprs>էր	<X>էր	<Xbasic>նէր	<Xprs>ար	<X>նէր	<X>ար	<X>ար	<X>էր	<Xprs>էր	<Xprs>էր
subjunctive present 1pl	<X>ենք	<X>ենք	<X>ինք	<X>ինք	<X>ուինք	<X>ուինք	<X>անք	<X>անք	<X>ենք, <X>ունք	<X>ենք, <X>ունք	<X>ցնենք	<X>ցնենք	<X>անենք	<X>անենք	<X>նինք	<X>նինք			<X>նանք	<X>նանք	<X>նունք	<X>նունք	<X>նենք	<X>նանք	<X>նենք	<X>նանք	<Xprs>ենք	<Xprs>անք	<X>չինք	<X>ինք	<X>նանք	<X>նանք		<X>ինք	<X>ենք	<X>անք		<Xprs>անք	<Xprs>անք	<X>անք	<Xprs>անք	<X>ենք	<X>ենք	<Xprs>անք	<Xprs>անք	<X>նենք	<Xprs>անք	<Xprs>ենք	<Xprs>անք	<Xprs>ենք	<X>ինք	<X>ինք	<Xprs>ենք	<X>ենք	<Xbasic>նենք	<Xprs>անք	<X>նենք	<X>անք	<X>անք	<X>ինք	<Xprs>ենք	<Xprs>ինք
subjunctive present 1sg	<X>եմ	<X>եմ	<X>իմ	<X>իմ	<X>ուիմ	<X>ուիմ	<X>ամ	<X>ամ	<X>եմ, <X>ում	<X>եմ, <X>ում	<X>ցնեմ	<X>ցնեմ	<X>անեմ	<X>անեմ	<X>նիմ	<X>նիմ			<X>նամ	<X>նամ	<X>նում	<X>նում	<X>նեմ	<X>նամ	<X>նեմ	<X>նամ	<Xprs>եմ	<Xprs>ամ	<X>չիմ	<X>իմ	<X>նամ	<X>նամ		<X>իմ	<X>եմ	<X>ամ		<Xprs>ամ	<Xprs>ամ	<X>ամ	<Xprs>ամ	<X>եմ	<X>եմ	<Xprs>ամ	<Xprs>ամ	<X>նեմ	<Xprs>ամ	<Xprs>եմ	<Xprs>ամ	<Xprs>եմ	<X>իմ	<X>իմ	<Xprs>եմ	<X>եմ	<Xbasic>նեմ	<Xprs>ամ	<X>նեմ	<X>ամ	<X>ամ	<X>իմ	<Xprs>եմ	<Xprs>իմ
subjunctive present 2pl	<X>էք	<X>էք	<X>իք	<X>իք	<X>ուիք	<X>ուիք	<X>աք	<X>աք	<X>էք, <X>ուք	<X>էք, <X>ուք	<X>ցնէք	<X>ցնէք	<X>անէք	<X>անէք	<X>նիք	<X>նիք			<X>նաք	<X>նաք	<X>նուք	<X>նուք	<X>նէք	<X>նաք	<X>նէք	<X>նաք	<Xprs>էք	<Xprs>աք	<X>չիք	<X>իք	<X>նաք	<X>նաք		<X>իք	<X>էք	<X>աք		<Xprs>աք	<Xprs>աք	<X>աք	<Xprs>աք	<X>էք	<X>էք	<Xprs>աք	<Xprs>աք	<X>նէք	<Xprs>աք	<Xprs>էք	<Xprs>աք	<Xprs>էք	<X>իք	<X>իք	<Xprs>էք	<X>էք	<Xbasic>նէք	<Xprs>աք	<X>նէք	<X>աք	<X>աք	<X>իք	<Xprs>էք	<Xprs>իք
subjunctive present 2sg	<X>ես	<X>ես	<X>իս	<X>իս	<X>ուիս	<X>ուիս	<X>աս	<X>աս	<X>ես, <X>ուս	<X>ես, <X>ուս	<X>ցնես	<X>ցնես	<X>անես	<X>անես	<X>նիս	<X>նիս			<X>նաս	<X>նաս	<X>նուս	<X>նուս	<X>նես	<X>նաս	<X>նես	<X>նաս	<Xprs>ես	<Xprs>աս	<X>չիս	<X>իս	<X>նաս	<X>նաս		<X>իս	<X>ես	<X>աս		<Xprs>աս	<Xprs>աս	<X>աս	<Xprs>աս	<X>ես	<X>ես	<Xprs>աս	<Xprs>աս	<X>նես	<Xprs>աս	<Xprs>ես	<Xprs>աս	<Xprs>ես	<X>իս	<X>իս	<Xprs>ես	<X>ես	<Xbasic>նես	<Xprs>աս	<X>նես	<X>աս	<X>աս	<X>իս	<Xprs>ես	<Xprs>իս
subjunctive present 3pl	<X>են	<X>են	<X>ին	<X>ին	<X>ուին	<X>ուին	<X>ան	<X>ան	<X>են, <X>ուն	<X>են, <X>ուն	<X>ցնեն	<X>ցնեն	<X>անեն	<X>անեն	<X>նին	<X>նին			<X>նան	<X>նան	<X>նուն	<X>նուն	<X>նեն	<X>նան	<X>նեն	<X>նան	<Xprs>են	<Xprs>ան	<X>չին	<X>ին	<X>նան	<X>նան		<X>ին	<X>են	<X>ան		<Xprs>ան	<Xprs>ան	<X>ան	<Xprs>ան	<X>են	<X>են	<Xprs>ան	<Xprs>ան	<X>նեն	<Xprs>ան	<Xprs>են	<Xprs>ան	<Xprs>են	<X>ին	<X>ին	<Xprs>են	<X>են	<Xbasic>նեն	<Xprs>ան	<X>նեն	<X>ան	<X>ան	<X>ին	<Xprs>են	<Xprs>ին
subjunctive present 3sg	<X>է	<X>է	<X>ի	<X>ի	<X>ուի	<X>ուի	<X>այ	<X>այ	<X>է, <X>ու	<X>է, <X>ու	<X>ցնէ	<X>ցնէ	<X>անէ	<X>անէ	<X>նի	<X>նի			<X>նայ	<X>նայ	<X>նու	<X>նու	<X>նէ	<X>նայ	<X>նէ	<X>նայ	<Xprs>է	<Xprs>այ	<X>չի	<X>ի	<X>նայ	<X>նայ		<X>ի	<X>է	<X>այ		<Xprs>այ	<Xprs>այ	<X>այ	<Xprs>այ	<X>է	<X>է	<Xprs>այ	<Xprs>այ	<X>նէ	<Xprs>այ	<Xprs>է	<Xprs>այ	<Xprs>է	<X>ի	<X>ի	<Xprs>է	<X>է	<Xbasic>նէ	<Xprs>այ	<X>նէ	<X>այ	<X>այ	<X>ի	<Xprs>է	<Xprs>ի
causative infinitival	<X>եցնել	<X>եցնել	<X>եցնել	<X>եցնել			<X>ացնել	<X>ացնել											<X>ցնել	<X>ցնել																																										
passive infinitival	<X>ուիլ	<X>ուիլ	<X>ուիլ	<X>ուիլ			<X>ացուիլ	<X>ացուիլ			<X>ցուիլ	<X>ցուիլ							<X>ցուիլ	<X>ցուիլ																																										
